臺灣高等法院民事裁定
108年度上易字第321號
上  訴  人  陳錦崑  


上列上訴人因與被上訴人豪洲大廈管理委員會間請求回復原狀等
事件，對於中華民國109年9月23日本院108年度上易字第321號判
決，提起上訴，本院裁定如下：
    主  文
本件第三審之訴訟標的價額為新臺幣肆佰叁拾壹萬玖仟參佰捌拾
參元。
上訴人應於收受本裁定正本翌日起七日內，補正委任律師或具律
師資格之關係人為訴訟代理人之委任狀，並補繳第三審裁判費新
臺幣陸萬伍仟陸佰伍拾貳元。如未依限補正，即裁定駁回其第三
審上訴。
    理  由
一、按向第三審法院上訴，依第77條之13及第77條之14規定，加
    徵裁判費十分之五，民事訴訟法第77條之16第1 項前段定有
    明文。又按對於第二審判決上訴，上訴人應委任律師為訴訟
    代理人。但上訴人或其法定代理人具有律師資格者，不在此
    限；上訴人之配偶、三親等內之血親、二親等內之姻親，或
    上訴人為法人、中央或地方機關時，其所屬專任人員具有律
    師資格並經法院認為適當者，亦得為第三審訴訟代理人，民
    事訴訟法第466條之1第1項、第2項亦有明文。另依民事訴訟
    法第481條準用同法第442條第2項規定，上訴不合程式或有
    其他不合法之情形而可以補正者，原審法院應定期間命其補
    正，如不於期間內補正，應以裁定駁回之。次按訴訟標的之
    價額，由法院核定；核定訴訟標的之價額，以起訴時之交易
    價額為準；又以一訴主張數項標的者，其價額合併計算之。
    但所主張之數項標的互相競合或應為選擇者，其訴訟標的價
    額，應依其價額最高者定之，民事訴訟法第77條之1第1項、
    第2項、第77條之2第1 項分別定有明文。　　
二、兩造間請求回復原狀等事件，上訴人不服本院第二審判決，
    提起第三審上訴。查，本件被上訴人於原審起訴請求上訴人
    及原審共同被告有方宏運股份有限公司（原名「崑達國際股
    份有限公司」，嗣經被上訴人於本院撤回其訴）㈠應將如本
    院判決附表（下稱附表）一所示之設備（下稱系爭設備）拆
    除並回復原狀；㈡應給付被上訴人新臺幣（下同）85萬0064
    元本息，及自民國106年5月1日起至拆除附表一編號2⑵所示
    排風機暨其管線（下稱系爭排風機）為止，按月給付被上訴
    人2萬1422元（不當得利）；㈢應給付被上訴人26萬3877元，
    及自106年5月1日起至清償日止，每年按月於月底給付被上
    訴人7700元（管理費）。經原審判命上訴人應給付被上訴人
    管理費35萬5182元本息，另駁回被上訴人其餘之請求；兩造
    各就敗訴部分，提起上訴。嗣經本院判命上訴人㈠應將系爭
    設備拆除並回復原狀；㈡應給付被上訴人7萬2529元本息，及
    自106年5月1日起至拆除系爭排風機為止，按月給付被上訴
    人2934元（不當得利）；㈢應再給付被上訴人18萬0776元本
    息（管理費）；另駁回上訴人之上訴及被上訴人其餘之上訴
    。上訴人不服，提起第三審上訴。而系爭設備占用臺北市○○
    區○○段0○段00000地號土地（下稱系爭土地）之面積如附表ㄧ
    所示，合計6.81平方公尺，系爭土地於起訴時即106年公告
    現值為每平方公尺60萬7725元，其訴訟標的價額為413萬860
    7元（計算式：60萬7725元×6.81平方公尺＝413萬8607元）；
    又不當得利部分係以一訴附帶請求，不併算其價額；另管理
    費18萬0776元，則為以一訴主張數項標的，其價額合併計算
    之。準此，本件第三審之訴訟標的價額核定為431萬9383元
    （計算式：413萬8607元＋18萬0776元＝431萬9383元），應徵
    第三審裁判費6萬5652元。另上訴人亦未依同法第466條之1
    規定，委任律師或具律師資格之關係人為訴訟代理人。茲命
    上訴人於收受本裁定正本翌日起7日內補繳裁判費及補正委
    任狀，如未依限補正，即依民事訴訟法第481條準用第442條
    第2項之規定，認其上訴為不合法，以裁定駁回之。
三、爰裁定如主文。
中　　華　　民　　國　　109 　年　　11　　月　　20　　日
              民事第十四庭 
                  審判長法  官  蔡和憲
　　　　　　　　　      法  官  湯千慧 
　　　　　　　　　      法  官  邱靜琪 
正本係照原本作成。
核定訴訟標的價額部分，如不服裁定得於收受送達後10日內向本
院提出抗告狀，並繳納抗告費新臺幣1千元。
命補繳裁判費部分不得抗告。
中　　華　　民　　國　　109 　年　　11　　月　　20　　日

                        書記官  張淨卿